【裁判字號】    95,交聲,51
【裁判日期】    950331
【裁判案由】    聲明異議
【裁判全文】
臺灣嘉義地方法院交通事件裁定          95年度交聲字第51號
原處分機關  交通部公路總局嘉義市監理站
異  議  人  甲○○
                      弄10號.
上列受處分人因違反道路交通管理處罰條例案件，對於原處分機
關即交通部公路總局嘉義市監理站九十五年二月二十三日所為之
處分（嘉監裁字第裁76-E00000000號），聲明異議，本院裁定如
下：
    主  文
異議駁回。
    理  由
一、原處分機關略以：異議人甲○○駕駛車牌號碼5208 -JU號自
    小客車於民國九十四年四月十四日二十一時二十三分許，在
    台十五線七十四公里處，經新竹市警察局交通隊逕行舉發「
    駕車行經有燈光號誌管制之交岔路口闖紅燈」交通違規，並
    經舉發單位依法完成寄存送達，原處分機關爰依道路交通管
    理處罰條例第五十三條第一項及違反道路交通管理事件統一
    裁罰基準之規定裁決「罰鍰新臺幣五千四百元整」等語。
二、聲明異議意旨則以：異議人因需負擔家庭生計長年在外地工
    作，並未收到舉發通知單及原裁決書，以致延誤到案，原處
    分機關裁處最高罰鍰，應有違誤云云。
三、按汽車駕駛人，行經有燈光號誌管制之交岔路口闖紅燈者，
    處新臺幣一千八百元以上五千四百元以下罰鍰。又按汽車駕
    駛人有第五十三條情形者，記違規點數三點，道路交通管理
    處罰條例第五十三條及第六十三條第一項第三款分別定有明
    文。
四、經查：
  （一）異議人甲○○駕駛車牌號碼5208 -JU號自小客車於民國
        九十四年四月十四日二十一時二十三分許，在台十五線
        七十四公里處，經新竹市警察局交通隊逕行舉發「駕車
        行經有燈光號誌管制之交岔路口闖紅燈」交通違規等情
        ，為異議人所不否認，且有上開舉發違反道路交通管理
        事件通知單之違規查詢報表乙份在卷可憑，異議人確有
        前揭舉發之違規事實，堪予認定。
  （二）道路交通違規事件之舉發為書面行政處分，應送達於相
        對人始發生效力，而於無法送達住所或以補充送達、留
        置送達之方式為之者，得將文書寄存送達地之地方自治
        或警察機關，並作送達通知書兩份，一份黏貼於應受送
        達人住居所、事務所、營業所或其就業處所門首，另一
        份交由鄰居轉交或置於該送達處所信箱或其他適當位置
        ，以為送達。前項情形，由郵政機關為送達者，得將文
        書寄存於送達地之郵政機關。寄存機關自收受寄存文書
        之日起，應保存三個月，行政程序法第七十四條定有明
        文。本件異議人雖辯稱未收到舉發通知單云云，惟異議
        人自承其設籍在舉發違規通知單及原裁決書寄送之「嘉
        義縣中埔鄉中埔村三鄰中埔十一之四號」，且本件應送
        達異議人之舉發違反道路交通管理事件通知單，因未獲
        會晤本人亦無受領文書之同居人或受僱人或應送達處所
        之接收郵件人員，由郵政機關人員將該通知書依上開寄
        存送達之有關規定，寄存於送達之郵局，嗣因超過行政
        程序法送達文書候領期限三個月，寄存逾期又經郵局退
        回，該舉發單位再傳送原處分機關即交通部公路總局嘉
        義市監理站辦理等情，有新竹市警察局交通隊送達證書
        影本、嘉義監理站送達證書原本及交通部公路總局嘉義
        市監理站九十五年三月二十三日九五嘉監義四字第1701
        號函各乙份在卷可稽，足認原舉發機關及原處分機關均
        為合法之送達程序，異議人辯稱其未收到舉發通知單云
        云，自難為有利之佐憑；況原裁決書送達證書上亦蓋有
        異議人之印章等情，此觀該送達證書甚明，是異議人辯
        稱伊未收到裁決書云云，亦難認屬實。故原處分機關援
        引上開規定並依違反道路交通管理事件統一裁罰基準之
        規定，裁處異議人罰鍰新臺幣五千四百元，並無不當。
        本件異議為無理由，應予駁回。
五、據上論斷，應依道路交通管理處罰條例第八十七條第二項、
    道路交通案件處理辦法第十九條，裁定如主文。
中    華    民    國    95    年    3     月    31    日
                  交通法庭法  官  曾宏揚
上列正本證明與原本無異。
如不服本裁定，應於裁定送達後5日內向本院提出抗告狀（應附
繕本）。
中    華    民    國    95    年    3     月    31    日
                          書記官  陳慶昀


司法院資訊處製作；財團法人民間司法改革基金會備份。
